臺灣花蓮地方法院刑事判決
111年度原易字第149號
公  訴  人  臺灣花蓮地方檢察署檢察官
被      告  李梅珍



選任辯護人  陳品妤律師（法律扶助）        
上列被告因竊盜案件，經檢察官提起公訴（111年度偵字第633號
、第4981號），被告於本院準備程序中，就被訴事實為有罪之陳
述，經本院告知簡式審判程序意旨，並聽取公訴人、被告及其辯
護人之意見後，本院裁定由受命法官獨任依簡式審判程序審理，
並判決如下：
    主  文
李梅珍犯侵入住宅竊盜罪，處有期徒刑六月，如易科罰金，以新
臺幣一千元折算一日；又犯竊盜罪，處拘役五十日，如易科罰金
，以新臺幣一千元折算一日。
    犯罪事實
一、李梅珍於民國110年11月29日傍晚某時許，見扶九淵所有且
    置放於扶九淵位於花蓮縣新城鄉（地址詳卷）住處旁植栽花
    園內之盆栽悅目，竟意圖為自己不法所有，基於竊盜之犯意
    ，至上址之植栽花園內徒手竊取盆栽2盆後，復見上址住處
    之側門未關，承上開犯意，開啟該處側門而侵入扶九淵住宅
    後，接續徒手竊取多肉植物等盆栽（含前揭2盆，價值共新
    臺幣〈下同〉2,200元）得逞。嗣扶九淵於翌（30）日5時許，
    發現盆栽遭竊，遂報警處理，始查悉上情。
二、李梅珍於111年3月18日5時6分許至同日5時10分許，騎乘車
    牌號碼000-000號普通重型機車至位於花蓮縣花蓮市（地址
    詳卷）吳玉霖所有之建物外，徒手竊得吳玉霖所有並擺放於
    該建物圍牆及門口之擺飾4件及盆栽4盆（價值共計1,000元
    ）後，旋即騎乘上開機車離去。嗣吳玉霖於同日7時許，發
    現前述物品遭竊，報警處理，嗣為警調閱上開地點之監視錄
    影器，始悉上情。
三、案經吳玉霖訴由花蓮縣警察局花蓮分局報告臺灣花蓮地方檢
    察署檢察官偵查起訴。
    理  由
一、認定犯罪事實所憑之證據及理由
    上開犯罪事實，業經被告於警詢、偵訊及本院審理中均坦承
    不諱（見警一卷第15至19頁、警二卷第3至7頁、偵一卷第31
    至33頁、本院卷第79頁），核與證人即被害人扶九淵、告訴
    人吳玉霖於警詢中之指述情節相符（見警一卷第3至7、9至1
    3頁，警二卷第9至10頁），並有刑案現場照片、案發地點之
    監視器錄影光碟及其翻拍照片、車輛詳細資料報表（見警一
    卷第23至37頁，警二卷第17至20、11、21至28頁）在卷可佐
    ，足認被告上開任意性自白與事實相符，堪以採信。從而，
    本案事證明確，被告犯行堪以認定，應依法論科。　　
二、論罪及刑之酌科
　㈠核被告就犯罪事實一所為，係犯刑法第321條第1項第1款之侵
    入住宅竊盜罪；就犯罪事實二所為，係犯刑法第320條第1項
    之竊盜罪。又被告所犯上開二罪間，犯意各別，行為互殊，
    應分論併罰。
　㈡爰以行為人責任為基礎，審酌被告正值青壯之年，不思己力
    正當賺取財物，竟貪圖私欲，以犯罪事實所載之手段，任意
    竊取他人財物，不僅侵害他人之財產權，更影響社會治安，
    所為應予非難，然被告犯後坦承上開犯行，足認犯後態度尚
    可，且衡酌被告與被害人扶九淵、告訴人吳玉霖達成和解，
    並已賠償被害人扶九淵所受之損害，有和解書2紙及公務電
    話紀錄1紙（見警一卷第37、97、105頁）在卷足參，足見被
    告盡力填補告訴人所受之損害，暨衡酌刑法第320條第1項、
    第321條第1項第1款之規範目的、被告各行為彼此間之關連
    性、所侵害法益之專屬性或同一性、其人格特性、犯罪傾向
    暨與前科之關連等項，及其於審理中自陳之教育程度、工作
    、經濟狀況及其戶役政資料顯示之婚姻狀況等一切情狀（見
    本院卷第11、95頁），分別量處如主文所示之刑，並依刑法
    第41條第1項前段規定，諭知如易科罰金之折算標準，以示
    刑法規範之有效及妥當，並給予被告與其罪責相符之刑罰。
　㈢被告及辯護人雖主張被告於此之前未曾因故意犯罪受有期徒
    刑以上刑之宣告，請求就被告本件犯行宣告緩刑，然被告前
    於108年曾因竊盜犯行，經臺灣花蓮地方檢察署檢察官給予
    緩起訴處分確定，且查前案與本案犯行之罪質相同，有臺灣
    高等法院被告前案紀錄表在卷可證（見本院卷第13頁），足
    見被告前經緩起訴處分仍未能記取教訓。再酌以檢察官及被
    害人扶九淵對於本案之量刑意見，及被害人扶九淵陳稱被告
    犯後態度等情（見本院卷第63頁），本院認為宣告緩刑並不
    適當，併此敘明。
三、沒收
　　被告因本案犯行所竊得物品，除已實際發還被害人扶九淵之
    價值1,200元之盆栽9盆外（見警一卷第5頁），本應依刑法
    第38條之1第1項前段、第3項之規定，諭知沒收、追徵，然
    被告犯後已與被害人扶九淵、告訴人吳玉霖達成和解，並由
    其同居人賠償被害人扶九淵共計1萬2,000元，告訴人吳玉霖
    則當庭表示已無條件與被告和解，並放棄要求賠償所受1,00
    0元損失等語（見本院卷第94頁），本院認此賠償金額已逾
    被告本案犯罪所得（即2,200元），已達到沒收制度剝奪被
    告犯罪所得之立法目的，為免沒收或追徵，而有過苛之虞，
    爰依刑法第38條之2第2項規定，不予宣告沒收及追徵。
據上論斷，應依刑事訴訟法第273條之1第1項、第299條第1項前
段，判決如主文。
本案經檢察官林俊廷提起公訴、檢察官曹智恒到庭執行職務。
中　　華　　民　　國　　111 　年　　11　　月　　2 　　日
　　　　　　　　　刑事第三庭    法　官  李珮綾
以上正本證明與原本無異。
如不服本判決應於收受送達後20日內向本院提出上訴書狀，並應
敘述具體理由。其未敘述上訴理由者，應於上訴期間屆滿後20日
內向本院補提理由書(均須按他造當事人之人數附繕本)「切勿逕
送上級法院」。告訴人或被害人如對於本判決不服者，應具備理
由請求檢察官上訴，其上訴期間之計算係以檢察官收受判決正本
之日期為準。
辯護人依據刑事訴訟法第346條、公設辯護人條例第17條及律師
法第32 條第2項、第36條等規定之意旨，尚負有提供法律知識、
協助被告之義務（含得為被告之利益提起上訴，但不得與被告明
示之意思相反）。
因疫情而遲誤不變期間，得向法院聲請回復原狀。
中　　華　　民　　國　　111 　年　　11　　月　　3 　　日

                                書記官  陳俞汝
附錄本案論科刑法條：
中華民國刑法第320條第1項
意圖為自己或第三人不法之所有，而竊取他人之動產者，為竊盜
罪，處五年以下有期徒刑、拘役或五十萬元以下罰金。意圖為自
己或第三人不法之利益，而竊佔他人之不動產者，依前項之規定
處斷。

中華民國刑法第321條第1項第1款　　　　　　　　　　　　　犯前條第一項、第二項之罪而有下列情形之一者，處六月以上五年以下有期徒刑，得併科五十萬元以下罰金：
一、侵入住宅或有人居住之建築物、船艦或隱匿其內而犯之。